臺灣板橋地方法院刑事判決　　　　　　　　　　　　九十二年度易字第二０三九號
　　公　訴　人　臺灣板橋地方法院檢察署檢察官
　　被　　　告　乙○○
　　選任辯護人　黃璧川律師
右列被告因違反著作權法等案件，經檢察官提起公訴（九十二年度偵字第一四五七號
），本院判決如左：
    主  文
乙○○共同連續意圖營利，以明知為侵害著作財產權之物而以移轉所有權之方式散布
之方法，侵害他人著作權，處有期徒刑月，如易科罰金，以佰元折算壹日，扣案
如附表一及附表二編號22、23、24、25、26、27、28、30、31、33、34、35、36、37
、38、39、40、41、42、44所示之物均沒收；又共同連續明知為意圖欺騙他人，於同
一商品使用相同於他人註冊商標之圖樣之商品而販賣，處有期徒刑月，如易科罰金
，以佰元折算壹日，扣案如附表二編號1、2、3、43、22、23、24、25、27、28、
29、31、32、33、34、35、36、37、38、39、40、41、42、44所示之物均沒收。應執
行有期徒刑伍月，如易科罰金，以佰元折算壹日，緩刑貳年；如附表一及附表二編
號1至3、編號22至44所示之物均沒收。
    事  實
一、乙○○明知如附表一所示之ＤＶＤ光碟片均係內含他人享有視聽著作財產權之盜
    版光碟片，非經著作權人之同意或授權，不得擅自輸入或意圖營利而交付，亦明
    知「ＬＥＶＩ’Ｓ」、「ａｄｉｄａｓ」等商標，分別係美商美商‧利惠國際有
    限公司、臺灣阿迪達斯股份有限公司享有商標專用權，現仍在專用期間，指定使
    用於牛仔褲、夾克等衣物及鞋類等商品，非經授權使用該等商標之同一商品或相
    類商品，不得擅自輸入或販賣，竟與甲○○共同意圖營利，並基於意圖營利而交
    付侵害他人著作財產權物品暨販賣侵害他人商標專用權商品之概括犯意聯絡，自
    民國（下同）九十一年八月間某日起，以每月薪資新臺幣（下同）二萬三千元之
    代價，受僱用於甲○○，在臺北縣永和市○○街七八號六樓內，從事收受不特定
    人士購買前揭仿冒物品之電子郵件、包裝及郵寄仿冒物品等工作，甲○○為圖大
    量交付及販賣，並藉用不詳人士於中國大陸地區所架設之「ｅ堆衣服網」網站，
    與不特定人連繫，不特定人若欲購買前揭仿冒物品，則由甲○○、乙○○二人以
    郵局寄送或宅急便之方式寄達，貨到後則由購買者將金錢匯入其設於聯邦銀行帳
    戶（銀行轉帳代號：８０３；帳號：０３９─５０─0000000號）、郵局
    帳戶（郵匯局轉帳代號：７００；郵局局號：0000000號；帳號：000
    0000號），而連續多次交付侵害他人著作財產權物品及販賣侵害他人商標專
    用權商品予不特定人士牟利。嗣於九十二年一月二日下午五時許，乙○○為警在
    上址當場查獲，並扣得如附表一所示之盜版ＤＶＤ光碟片八十九片及如附表二所
    示之物品（含附表一之盜版ＤＶＤ光碟片─即編號04至21所示之盜版ＤＶＤ光碟
    片八十九片）。
二、案經如附表一所示之著作財產權人、美商‧利惠國際有限公司、臺灣阿迪達斯股
    份有限公司訴由臺北縣政府警察局永和分局報請臺灣板橋地方法院檢察署檢察官
    偵查起訴。
    理  由
一、右揭事實，業據被告乙○○於本院審理時坦承不諱，核與同案被告甲○○於警詢
    、偵查及本院審理時供述之情節相符，並經告訴代理人丁○○、丙○○、戊○○
    指訴綦詳，且有扣案如附表一、附表二所示之物可資佐證，更有前揭各該著作權
    證明文件影本、「ｅ堆衣服網」網頁資料影本、商標註冊證影本、鑑定報告書、
    現場照片十張附卷可稽，堪信被告乙○○自白確與事實相符，本案事證已臻明確
    ，被告乙○○犯行洵堪認定。
二、核被告乙○○所為，係違反修正後著作權法第九十三條第一項第二款、第八十七
    條第六款之「意圖營利以明知為侵害著作財產權之物而以移轉所有權之方式散布
    之方法侵害他人著作權」罪，修正後商標法第八十二條之「明知為意圖欺騙他人
    於同一商品使用相同於他人註冊商標之圖樣之商品而販賣」罪。被告乙○○行為
    後，著作權法業於九十二年七月九日修正公布，並自同年月十一日起生效，其中
    就「意圖營利以明知為侵害著作權之物意圖營利而交付之方法侵害他人之著作權
    」部分，其法定刑由「二年以下有期徒刑，得併科新臺幣十萬元以下罰金」，修
    正為「二年以下有期徒刑、拘役，或併科新臺幣五十萬元以下罰金」，經依刑法
    第二條第一項規定比較新舊法結果，以新法較有利於本件被告甲○○，應依修正
    後著作權法第九十三條第一項第二款、第八十七條第六款規定論罪，公訴人認被
    告乙○○此部分所為應依修正前著作權法第九十三條第三款、第八十七條第二款
    、第三款規定論罪，容有誤會；又被告乙○○行為後，商標法亦於九十二年五月
    二十八日修正公布，並自同年十一月二十八日起生效施行，其中「明知為意圖欺
    騙他人於同一商品使用相同於他人註冊商標之圖樣之商品而販賣」部分，除更動
    法條條號（第八十二條）外，其法定刑與修正前商標法第六十三條（起訴書誤載
    為商標法第六十四條）規定完全相同，依刑法第二條第一項規定，自應依新法即
    修正後商標法第八十二條規定論罪。被告乙○○與同案被告甲○○二人間，就上
    開二罪部分，具有犯意聯絡與行為分擔，均為共同正犯；其先後多次「意圖營利
    以明知為侵害著作財產權之物而以移轉所有權之方式散布之方法侵害他人著作權
    」及「明知為意圖欺騙他人於同一商品使用相同於他人註冊商標之圖樣之商品而
    販賣」等犯行，均時間緊接，犯罪構成要件相同，所犯罪名又屬同一，顯係基於
    概括犯意反覆而為，均為連續犯，應分別依刑法第五十六條規定論以一罪並加重
    其刑；至其所犯上開二罪間，犯意各別，行為互殊，應分論併罰。爰審酌被告為
    牟取不法利益，意恣意將侵害他人著作財產權及商標專用權之商品轉售營利，非
    但使各該著作財產權人及商標專用權人無端蒙受諸多損失，亦紊亂社會正常商品
    之交易秩序，此外，並參酌其素行狀況、犯罪之動機、目的、手段、所生危害及
    犯罪後尚知坦承犯行態度非惡劣等一切情狀，分別量處如主文所示之刑，並定其
    應執行之刑，以資懲戒。末查被告先前未曾受有期徒刑以上刑之宣告，有臺灣高
    等法院被告全國前案紀錄表一份在卷可查，其因一時失慮致誤罹刑章，經此偵、
    審暨科刑教訓，當知警惕，信無再犯之虞，本院認上開所宣告之刑以暫不執行為
    適當，爰併予宣告緩刑二年，用啟自新。
三、扣案如附表一所示之盜版ＤＶＤ八十九片，係共犯即同案被告甲○○所有供其與
    被告乙○○犯上開違反著作權法罪所用之物，業據同案被告甲○○供明在卷，爰
    依著作權法第九十八條前段規定宣告沒收；扣案如附表二編號1至3所示之牛仔夾
    克三十四件、牛仔裙十三件、牛仔褲六十件及附表二編號43所示之運動鞋二雙，
    均係被告乙○○與同案被告甲○○犯上開違反商標法罪所販賣之商品，業據彼等
    供明在卷，爰均依商標法第六十四條規定宣告沒收；另扣案如附表二編號22至42
    及編號44所示之物，均係同案被告甲○○所有供其與被告乙○○犯上開違反著作
    權法罪及違反商標法罪所用之物，業據其供明在卷，爰均著作權法第九十八條前
    段、刑法第三十八條第一項第二款規定宣告沒收。
據上論斷，應依刑事訴訟法第二百九十九條第一項前段，修正後著作權法第九十三條
第一項第二款、第八十七條第六款、第九十八條前段，修正後商標法第八十二條、第
八十三條，刑法第十一條前段、第二條第一項、第二十八條、第五十六條、第五十五
條後段、第五十一條第五款、第四十一條第一項、第二項、第七十四條第一款、第三
十八條第一項第二款，判決如主文。
本案經檢察官楊仲農到庭執行職務
中      華      民      國      九十三      年     三     月    三十一  日
                                  臺灣板橋地方法院刑事第十五庭
                                      審判長法  官  王屏夏
                                            法  官  戴嘉清
                                            法  官  陳鴻清
右正本證明與原本無異。
如不服本判決，應於判決送達後十日內向本院提出上訴狀。
                                            書記官  楊璧華
中      華      民      國      九十三      年     三     月    三十一  日
附錄本案論罪科刑法條全文：
著作權法第八十七條：
有左列情形之一者，除本法另有規定外，視為侵害著作權或製版權：
一、以侵害著作人名譽之方法利用其著作者。
二、明知為侵害著作權或製版權之物而散布或意圖散布而陳列或持有或意圖營利而交
    付者。
三、輸入未經著作財產權人或製版權人授權重製之重製物或製版物者。
四、未經著作財產權人同意而輸入著作原件或其重製物者。
五、明知係侵害電腦程式著作財產權之重製物而仍作為直接營利之使用。
著作權法第九十三條：
有左列情形之一者，處二年以下有期徒刑，得併科新臺幣十萬元以罰金：
一、侵害第十五條至第十七條規定之著作人格權者。
二、違反第七十條規定者。
三、以第八十七條各款方法之一侵害他人之著作權者。
商標法第八十二條：
明知為前條商品而販賣、意圖販賣而陳列、輸出或輸入者，處一年以下有期徒刑、拘
役或科或併科新臺幣五萬元以下罰金。
商標法第八十三條：
犯前二條之罪所製造、販賣、陳列、輸出或輸入之商品，或所提供於服務使用之物品
或文書，不問屬於犯人與否，沒收之。
附表一：（盜版ＤＶＤ部分）
┌──┬────────┬──────┬────────────────┐
│編號│盜版ＤＶＤ名稱  │片數        │著作財產權人（公司名稱）        │
├──┼────────┼──────┼────────────────┤
│一  │珍珠港          │四片        │美商迪士尼企業股份有限公司      │
├──┼────────┼──────┼────────────────┤
│二  │星際寶貝        │二片        │同右                            │
├──┼────────┼──────┼────────────────┤
│三  │絕地任務        │五片        │同右                │
├──┼────────┼──────┼────────────────┤
│四  │駭客任務        │十三片      │美商時代華納娛樂公司            │
├──┼────────┼──────┼────────────────┤
│五  │哈利波特        │二片        │同右                            │
│    │神祕的魔法石    │            │                                │
├──┼────────┼──────┼────────────────┤
│六  │星際大戰二部曲  │八片        │美商廿世記福斯影片股份有限公司  │
├──┼────────┼──────┼────────────────┤
│七  │星際大戰首部曲  │三片        │同右                            │
├──┼────────┼──────┼────────────────┤
│八  │紅磨坊          │二片        │同右                            │
├──┼────────┼──────┼────────────────┤
│九  │關鍵報告        │六片        │同右                            │
├──┼────────┼──────┼────────────────┤
│十  │魔蠍大帝        │三片        │美商美國環球影片股份有限公司    │
├──┼────────┼──────┼────────────────┤
│十一│神鬼戰士        │三片        │同右                            │
├──┼────────┼──────┼────────────────┤
│十二│一家之鼠        │一片        │美商哥倫比亞影片股份有限公司    │
├──┼────────┼──────┼────────────────┤
│十三│決戰時刻        │一片        │同右                            │
├──┼────────┼──────┼────────────────┤
│十四│星際戰警２      │五片        │同右                            │
├──┼────────┼──────┼────────────────┤
│十五│勇士們          │十四片      │美商派拉蒙影片股份有限公司      │
├──┼────────┼──────┼────────────────┤
│十六│搶救雷恩大兵    │八片        │同右                    │
├──┼────────┼──────┼────────────────┤
│十七│Ｋ（獵殺Ｋ）│四片        │同右                            │
├──┼────────┼──────┼────────────────┤
│十八│教父I          │一片        │同右                            │
├──┼────────┼──────┼────────────────┤
│十九│教父II          │三片        │同右                            │
├──┼────────┼──────┼────────────────┤
│二十│教父III          │一片        │同右                            │
├──┴────────┴──────┴────────────────┤
│共計八十九片。                                                        │
└───────────────────────────────────┘
